【裁判字號】    98,交聲,177
【裁判日期】    980622
【裁判案由】    違反道路交通管理處罰條例聲明異議
【裁判全文】
臺灣基隆地方法院交通事件裁定         98年度交聲字第177號
移送機關即
原處分機關  臺北市交通事件裁決所
異  議  人
即受處分人  甲○○
上列異議人即受處分人因違反道路交通管理處罰條例聲明異議案
件，對於臺北市交通事件裁決所於中華民國98年05月13日所為之
處分（原處分案號：北市裁罰字第裁22-A03YR9260號），聲明異
議，本院裁定如下：
    主  文
異議駁回。
    理  由
一、原處分意旨略以：異議人所有2D-9977 號車於98年4 月10日
    18時57分，在臺北市○○路因「占用貨車裝卸專用區違規停
    車」遭臺北市政府警察局交通大隊逕行掣單舉發，並執行拖
    吊在案，依道路交通管理處罰條例第56條第1項第9款規定，
    處罰鍰新台幣600元整等語。
二、異議意旨略稱：異議人固於上開時日地點停在停車格內，惟
    其地上劃的藍色線在白色線內，且以脫落，有誘人犯罪之意
    圖。又設置之告示牌距路邊有一公尺之遠，非放置於一般指
    示停車人之位置，且其字跡不清，又已過下班時間，並未妨
    害卸貨為由，主張違規事實不存在，而請求撤銷原處分云云
    。
三、按汽車駕駛人停車時，停車時間、位置、方式、車種不依規
    定者，處新台幣（下同）六百元以上一千二百元以下罰鍰；
    又汽車違規停車者，交通勤務警察、依法令執行交通稽查任
    務人員或交通助理人員，應責令汽車駕駛人將車移置適當處
    所；如汽車駕駛人不予移置或不在車內時，得由該交通勤務
    警察、依法令執行交通稽查任務人員或交通助理人員為之；
    上述之移置或扣留，得使用民間拖吊車拖離之，道路交通管
    理處罰條例第56條第1 項第9 款、第3 項、第85條之3 定有
    明文。
四、經查：
  (一)本件異議人於98年4 月10日晚間6 時57分駕駛其所有2D-99
    77號車，停放在臺北市○○路「貨車裝卸專用區」停車格中
    ，「占用貨車裝卸專用區違規停車」乙節，為異議人所不爭
    執，並有臺北市政府交通局妨害交通車輛移置及保管費及違
    規罰鍰收據、臺北市交通事件裁決所北市裁罰字第裁33-A03
    YR9260號裁決書、舉發相片3 紙、及員警所提出舉發地點貨
    車裝卸停車格暨其告示牌所在之相對位置照片7 紙附卷可稽
    ，是異議人「占用貨車裝卸專用區違規停車」之事實，堪信
    為真。
  (二)異議人固以前詞置辯，經查：異議人停放車輛之臺北市○○
    路「貨車裝卸專用區停車格」，係為編號84之貨車裝卸區停
    車格，由卷附照片以觀，該停車格之白實線標線清晰可辨，
    ，格內亦有標示有「貨車裝卸區」五字，停車格內文字標示
    中「貨車裝載區」五字雖有部分磨損，惟未達無法辨識程度
    ，異議人僅需基於一般道路駕駛人之注意，即得輕易發現。
    另該停車格白實線內緣雖留有些許藍線痕跡，然車輛停放線
    之標線為白實線已如上述，縱使該藍線業經磨損或覆蓋，若
    主管機關已以白實線圈劃車輛停放線，並於該停放線內部地
    面加繪白色專用車輛標字或圖案，即無損於該專用性停車位
    之性質。是異議人辯稱該停車格藍色標線模糊不清，標字亦
    因磨損而不能辨識云云，並不可採。
  (三)又異議人抗辯設置之告示牌距路邊有一公尺之遠，非放置於
    一般指示停車人之位置，且其字跡不清，惟查：依卷附舉發
    員警提出舉發地點「84貨車裝卸區」及其告示牌之相對位置
    照片7紙觀之，告示牌前並無任何遮蔽物，且設置於「84 貨
    車裝卸區」停車格旁之右側人行道上，而告示牌之右側，復
    緊鄰公益彩券等商家店面，晚間時分燈火通明，復斯時處於
    下班時段，車流眾多，車燈光線充裕，再由舉發員警於舉發
    時所攝得當地停車格附近景物明顯清楚等情綜合觀之，堪認
    舉發當時，前開舉發地點之照明狀況應屬良好，異議人辯稱
    ，斯時天色已暗，停車當時告示牌距離路邊有一公尺之遠，
    致無法注意路邊告示牌之記載云云，洵無可採。
  (四)再異議人以斯時已過下班時間，並未妨害卸貨為由，而主張
    並未違規乙節，經查：汽車駕駛人停車時，其停車時間、位
    置、方式均應依法令規定而為，道路交通管理處罰條例第56
    條第1項第9款定有明文，前開「84貨車裝卸區」之裝卸時間
    為「週一至週五，07:00- 20:00」，有卷附舉發照片及員警
    提出之照片堪以佐證，揆諸前開規定，縱舉發時，該處恰未
    有貨車為貨物之裝卸，駕駛人亦不得執此為由，而主觀臆測
    不會妨害貨物之裝卸，而認所為之停車即屬合法，否則，一
    旦於公告時間內，有貨車欲為貨物之裝卸，將因無法停車，
    而妨害交通之暢行，影響交通之安全，是異議人所辯，並無
    理由。
五、綜上所述，異議人確有於前揭時、地駕駛車號2D-9977 號自
    用一般小客車「佔用卸貨停車格」之違規，依道路交通管理
    處罰條例第56條第1 項第9 款規定，處罰鍰600 元整，即與
    法相符，異議人之異議，核無理由，應予駁回。
六、據上論斷，應依道路交通案件處理辦法第19條，裁定如主文
    。
中    華    民    國    98    年    6     月  22      日
            臺灣基隆地方法院交通法庭法  官  周霙蘭
以上正本證明與原本無異。
對於本件裁定如有不服，應於收受送達後5日內，向本院提出抗
告書狀，敘述抗告之理由，抗告於臺灣高等法院。
中    華    民    國    98    年    6     月    22    日
                                    書記官  莊智凱


司法院資訊處製作；財團法人民間司法改革基金會備份。
